---
title: "Pruebas con ggplot"
author: "casi"
date: "Marzo 04, 2015"
output: html_document
---

Primero cargo los paquetes

```{r}
# install.packages("Quandl")
library(ggplot2)
library(Quandl)
library(scales)
Quandl.auth("ZTDwNh5a3u9-UdohFwS_") # esto se hace para que quandl entregue todos los valores de la serie de tiempo
```

Después cargo los datos:

```{r}
mis_datos = Quandl("BNP/USDCOP", start_date="2000-1-1", end_date="2015-2-23")
str(mis_datos)
```

La primera pregunta me pide que muestre los primeros 5 valores del dolar en la serie de tiempo, que corresponden a enero 5, 4, 3, 2, 1, respectivamente:

```{r}
tail(mis_datos$'USD/COP',5)
```

La siguiente nos pide que creemos una visualización de los datos.

```{r,fig.width=10, fig.height=5}
p = ggplot(mis_datos, aes(x=Date,y= mis_datos$'USD/COP')) + geom_line() + xlab('Fecha') + ylab('Precio de 1 dolar en Pesos colombianos') + ggtitle('Precio del dolar a traves del tiempo entre \n el 1 de Enero del 2000 hasta el 23 de Febrero del 2015') + theme(plot.title = element_text(lineheight=1, face="bold")) + theme(axis.title.x=element_text(size=15),axis.title.y=element_text(size=15)) + theme_bw() 
print(p) 
```

```{r}
mis_datos$year <- format(mis_datos$Date, "%Y")
str(mis_datos)
```

Decidí no usar el paquete lubridate (me pareció innecesario).

```{r,fig.width=10, fig.height=20}
p2 = ggplot(mis_datos, aes(x=year,y= mis_datos$'USD/COP')) + geom_boxplot() + xlab('Fecha') + ylab('Precio de 1 dolar en Pesos colombianos') + ggtitle('Precio del dolar a traves del tiempo entre \n el 1 de Enero del 2000 hasta el 23 de Febrero del 2015') + theme(plot.title = element_text(lineheight=1, face="bold")) + facet_wrap(~year, scales ="free") + theme(axis.ticks = element_blank(), axis.text.x = element_blank()) + theme(axis.title.x=element_text(size=20), axis.title.y=element_text(size=20)) + theme_bw() + theme(axis.ticks = element_blank(), axis.text.x = element_blank())
print(p2)
```

Para hacer la predicción se escogió el método *gam*, el proposito de los modelos aditivos generalizados es maaximizar la calidad de la prediccion de la variable dependiente de varias distribuciones, estimando funciones en cada valor, y se modela la curva como si fuera una suma de funciones.  

ademas en las series de tiempo, los "errores" en las lineas de tiempo suelen estar correlacionados entre sí, violando el cuarto supuesto para modelos lineales, y da un ajuste mas exacto comparado con *glm* 

```{r,fig.width=10, fig.height=5}
p3 = ggplot(mis_datos, aes(x=Date,y= mis_datos$'USD/COP'))+ geom_line() + xlab('Fecha') + ylab('Precio de 1 dolar en Pesos colombianos') + ggtitle('Precio del dolar a traves del tiempo entre \n el 1 de Enero del 2000 hasta el 23 de Febrero del 2015') + theme(plot.title = element_text(lineheight=1, face="bold")) + theme(axis.title.x=element_text(size=15),axis.title.y=element_text(size=15)) + stat_smooth(method="gam",formula = y ~s (x,bs="cs"),fullrange=TRUE) + scale_x_date(limits = c(as.Date("2000-1-1"), as.Date("2017-12-31"))) + theme_bw() 
print(p3)
```
